【裁判字號】    99,交簡上,73
【裁判日期】    991213
【裁判案由】    過失傷害
【裁判全文】
臺灣彰化地方法院刑事判決            99年度交簡上字第73號
上  訴  人  臺灣彰化地方法院檢察署檢察官
被      告  洪育勝
上列上訴人因被告過失傷害案件，不服本院交通法庭中華民國99
年7 月30日99年度交簡字第1152號刑事簡易判決（聲請簡易判決
處刑案號：臺灣彰化地方法院檢察署99年度調偵字第408 號），
提起上訴，本院管轄第二審之合議庭，判決如下：
    主  文
上訴駁回。
    犯罪事實及理由
一、本案經本院審理結果，認第一審簡易判決認事用法及量刑均
    無不當，應予維持，並引用第一審簡易判決記載之犯罪事實
    、證據及理由（如附件）；證據部分另補充：臺灣省彰化縣
    區車輛行車事故鑑定委員會99年10月11日彰鑑字第09956021
    42號鑑定意見書（見本院卷第18至21頁）。
二、上訴人上訴意旨略以：被告洪育勝迄今尚未與告訴人達成和
    解，原審量刑過輕，請求撤銷改判等語。
三、被告經合法傳喚，有本院送達證書附卷可稽，其無正當理由
    不到庭，爰依刑事訴訟法第371 條之規定，不待其陳述，逕
    行判決。
四、按量刑輕重，係屬事實審法院得依職權自由裁量之事項，苟
    已斟酌刑法第57條各款所列情狀而未逾越法定刑度，不得遽
    指為違法（最高法院72年臺上字第6696號、75年臺上字第70
    33號判例參照）。又在同一犯罪事實與情節，如別無其他加
    重或減輕之原因，下級審量定之刑，亦無過重或失輕之不當
    情形，則上級審法院對下級審法院之職權行使，原則上應予
    尊重，亦有最高法院85年度臺上字第2446號裁判意旨可資參
    酌。本件原審以被告罪證明確，適用刑事訴訟法第449 條第
    2 項前段、第3 項、第454 條第1 項，刑法第284 條第1 項
    前段、第55條、第62條前段、第41條第1 項前段，刑法施行
    法第1 條之1 第1 項、第2 項前段之規定，判處有期徒刑3
    月，如易科罰金，以新臺幣1 千元折算1 日。本案上訴人雖
    認原審量刑過輕，執之為上訴理由，指摘原判決不當，然依
    卷證所示，原審已依刑事訴訟法第452 條第1 項詳細記載認
    定之犯罪事實、證據及應適用之法條，其認事用法並無不當
    ，量刑亦屬妥適；至上訴人所指被告未能與告訴人達成和解
    乙節，查被告雖未能與被害人達成和解，然並非無與被害人
    和解之意（見本院卷第29頁反面），僅雙方認知條件有所差
    異，而此部分之紛爭非不得經由民事訴訟程序或其他途徑加
    以解決，告訴人復已於本院審理時提起刑事附帶民事訴訟，
    是尚難認上訴人之上訴為有理由，應予駁回。
據上論斷，應依刑事訴訟法第455 條之1 第1 項、第3 項、第37
1 條、第373 條、第368 條，判決如主文。
中    華    民    國    99    年    12    月    13    日
                  交通法庭    審判長法  官  葉明松
                                    法  官  黃玉齡
                                    法  官  戰諭威
以上正本證明與原本無異。
本件不得上訴。
中    華    民    國    99    年    12    月    13    日
                                    書記官  黃當易

司法院資訊處製作；財團法人民間司法改革基金會備份。
